

TANIA JEREZ PIÑERO

DATOS DE CONTACTO

617661738

taniiia90@hotmail.com

O8940 Barcelona

10/12/1990

Española

COMPETENCIAS

- Actitud resolutiva
- Escucha activa
- Empatía
- Paciencia
- Primeros auxilios
- Capacidad multitarea
- Cuidado del hogar
- Resolución de problemas

IDIOMAS

- Catalán
 Nativo
- Español
 Nativo
- Inglés

PERFIL PROFESIONAL

Persona con amplia experiencia en el sector, capaz de asumir responsabilidades y tomar decisiones con solvencia. Tengo buenas habilidades comunicativas y en atención al cliente, cuento con referencias si fuese necesario. Quisiera desarrollarme profesionalmente en una empresa donde se valore una trayectoria como la mía. Persona versátil con capacidad para realizar varias tareas de manera simultánea. Poseo amplia experiencia en entornos laborales donde se valora el compromiso y el trabajo en equipo. Me caracterizo por mi iniciativa, perseverancia y entusiasmo. Cuento con buenas habilidades informáticas. Deseo desarrollarme y crecer profesionalmente.

EXPERIENCIA LABORAL

Abril 2022 - Agosto 2024

Cuidadora de personas mayores a domicilio

Home server, Barcelona, Barcelona

Cuidadora de personas mayores a domicilio particular, realizando todo tipo de tareas propias de él cuidado de él hogar y de la persona.

Orden y limpieza: mantenimiento del área de trabajo limpia y ordenada.

Enero 2021 - Enero 2022

Cuidadora auxiliar de el hogar

TEB, Barcelona, Barcelona

 Cuidado especializado a personas dependientes y con incapacidad física y mental, gestión de él hogar y sus propias tareas cuotidianas.

Enero 2020 - Enero 2021

Operaria limpieza

Armonía group

- Limpieza de edificios privados
- Limpieza y mantenimiento de hoteles y habitaciones
- Limpieza de cristales y material de laboratorio.

Enero 2019 - Enero 2020

Manipuladora textil

Handtex

- Manipulación de ropa e inventarios
- Recepción de mercancía textil y envíos de pedidos online.

Enero 2015 - Enero 2017

Operaria de limpieza y servicios auxiliares

Mullor

- Limpieza de oficinas y clínicas médicas
- Limpieza industrial y finalización de obras.

Enero 2014 - Enero 2014

Operaria limpieza

Eulen

Enero 2013 - Enero 2014

Operaria cosmética y parafarmacia

Semar cosmetics. S.L.

Enero 2010 - Enero 2012

Manipuladora de alimentos

Paul & Pippa

FORMACIÓN

2017

Prevención riesgos laborales

centros de estudios CESC, Barcelona

Junio 2008

Graduado escolar

Instituto Bon pastor (Barcelona)

DISPONIBILIDAD

Disponibilidad e incorporación inmediata